臺灣高雄地方法院刑事判決　　　　　　 94年度交易字第327號
公　訴　人　臺灣高雄地方法院檢察署檢察官
被　　　告　甲○○
上列被告因過失傷害案件，經檢察官提起公訴（94年度調偵字第
756 號），本院判決如下：
    主  文
甲○○因過失傷害人，處拘役肆拾日，如易科罰金，以佰元折
算壹日。
    事  實
一、甲○○於民國九十三年十一月二十八日十三時十五分許，駕
    駛車號ＶＴ─二七九一號（起訴書誤載為ＶＩ—二七九一號
    ）自小客車，沿高雄市苓雅區○○○路由西往東方向行駛，
    行經該路與高速公路東側便道交岔路口欲左轉時，本應注意
    汽車行駛時，駕駛人應注意車前狀況，並隨時採取必要之安
    全措施，而依當時天候晴、日間有自然光線、視距良好、柏
    油路面乾燥、無障礙物或其他缺陷等情況及其智識能力，並
    無不能注意之情事，竟疏未注意車前狀況及隨時採取必要之
    安全措施，而貿然左轉，適乙○○騎乘車號ＯＯＭ—九○一
    號普通重型機車後載丁○○，沿建國一路由東往西方向直行
    至該處，發現上開自小客車左轉時已避煞不及，甲○○所駕
    自小客車左前方保險桿撞及乙○○所騎機車左後方車身，致
    乙○○、丁○○均人車倒地，丁○○受有左足第三及第四蹠
    骨開放性骨折、左遠端腓骨線性骨折、左小腿擦傷並皮膚壞
    死等傷害。甲○○於肇事後留在現場，於有偵查犯罪職權之
    機關或公務員發覺肇事者前，即向前來現場處理之警員馬順
    武坦承肇事而接受裁判。
二、案經丁○○訴請臺灣高雄地方法院檢察署檢察官偵查起訴。
    理  由
一、訊據被告甲○○矢口否認有何過失傷害之犯行，辯稱：伊當
    時已經打左轉方向燈，是乙○○騎車過來撞到伊，對方闖紅
    燈云云。經查：
  (一)程序方面：卷附道路交通事故現場圖、道路交通事故調查報
    告表（一）、（二）、告訴人丁○○國軍高雄總醫院診斷證
    明書各一份，均屬被告以外之人於審判外之書面陳述，而公
    訴人及被告就上開書面陳述，均於審判程序同意作為證據（
    見本院九十四年十一月十六日審判筆錄），本院審酌該書面
    陳述作成之情形尚屬正常，並無何不當之情形，且與待證事
    實有關聯性，認適當作為證據，故上開書面陳述依刑事訴訟
    法第一百五十九條之五第一項規定，均具有證據能力。
  (二)實體方面：被告駕駛自小客車於上開時、地因欲左轉，該車
    左前方保險桿與對向直行而來由乙○○所騎乘，後載告訴人
    之機車左後方車身發生撞擊，致告訴人倒地，受有左足第三
    及第四蹠骨開放性骨折、左遠端腓骨線性骨折、左小腿擦傷
    並皮膚壞死等傷害之事實，業據被告坦承不諱，並經告訴人
    、證人乙○○於本院審理時指訴、證述明確（均見本院九十
    四年十一月十六日審判筆錄），復有道路交通事故現場圖、
    道路交通事故調查報告表（一）、（二）、國軍高雄總醫院
    診斷證明書各一份及現場照片十一張在卷可稽，堪信為真實
    。按汽車行駛時，駕駛人應注意車前狀況，並隨時採取必要
    之安全措施，道路交通安全規則第九十四條第三項定有明文
    。本件被告駕車時應注意上揭規定並確實遵守之，而依當時
    情形及其智識能力，並無不能注意之情形，竟疏未注意而貿
    然左轉，致於左轉過程中左前方保險桿撞及證人乙○○所騎
    機車左後方車身，被告就本件車禍之發生具有過失至明。被
    告雖辯稱當時伊是停止狀態，是證人乙○○騎車撞伊，對方
    闖紅燈云云，惟依卷附道路交通事故現場圖及現場照片所示
    ，本件車禍發生時，被告駕駛之自小客車車頭係朝東北方，
    正在左轉中，參照本件撞擊點位置，可見證人乙○○之機車
    已行駛至被告自小客車前方時，被告仍繼續進行左轉動作，
    雙方車輛均處於行進狀態，被告始會以自小客車左前方保險
    桿撞及證人乙○○所騎機車左後方車身；又告訴人、證人乙○○均否認本件車禍發生時有闖越紅燈之行為，而除被告之
    陳述外，本院查無其他積極證據足認證人乙○○於車禍發生
    時有闖越紅燈之行為，是本院尚不得僅憑被告之陳述，遽認
    證人乙○○於車禍發生時確有闖越紅燈之違規行為，故被告
    上開所辯，均不足採信。本件車禍發生後，告訴人因而人車
    倒地，受有如犯罪事實欄所示之傷害，已如前述，是被告就
    本件車禍之發生既有過失，且其過失行為使告訴人因而受傷
    ，被告之過失行為與告訴人之傷害結果間，具有相當因果關
    係。綜上所述，本件事證明確，被告犯行堪予認定。
二、核被告所為，係犯刑法第二百八十四條第一項前段之過失傷
    害罪。被告於肇事後留在現場，於有偵查犯罪職權之機關或
    公務員僅知悉犯罪事實，但不知犯罪人為何人前，即向前來
    現場處理之警員馬順武坦承肇事等情，業據證人馬順武於本
    院審理時到庭證述屬實（見本院九十四年十一月十六日審判
    筆錄），被告嗣並接受裁判，合乎自首之要件，應依刑法第
    六十二條前段規定，減輕其刑。公訴意旨固認被告除上開過
    失外，復有應注意汽車行駛至交岔路口時，轉彎車應讓直行
    車先行，竟疏未注意而貿然左轉之過失，然查上開交岔路口
    為有燈光號誌指示之路口，該路口由東往西直行方向（即證
    人乙○○所騎機車行駛方向）若為綠燈，由西往東方向（即
    被告所駕自小客車行駛方向）即為箭頭直行綠燈及左轉紅燈
    ，此時由西往東方向之車輛不能左轉，若由西往東方向燈光
    號誌轉變為箭頭左轉綠燈（此時可左轉），則由東往西方向
    燈光號誌亦隨之轉變為紅燈等事實，業經證人馬順武於本院
    審理時到庭證述明確（見同上審判筆錄），並有道路交通事
    故現場圖一份在卷可憑，從而，被告與證人乙○○既不可能
    在同一時點分別有左轉、直行之路權，被告自無從構成上開
    疏未注意轉彎車應讓直行車先行之過失，故公訴意旨此部分
    之認定尚有未洽，附此敘明。爰審酌被告駕駛自小客車，本
    應謹慎注意遵守交通規則，以維其他參與道路交通者之安全
    ，竟未注意車前狀況、隨時採取必要之安全措施，即貿然左
    轉，致撞及證人乙○○騎乘之機車，使告訴人受有如前所述
    之傷害，又迄未與告訴人達成和解，賠償其所受財產上及精
    神上之損害，惟考量被告無犯罪前科紀錄，有臺灣高等法院
    被告前案紀錄表一份在卷可按，素行尚佳，及告訴人所受傷
    勢等一切情狀，量處如主文所示之刑，並諭知易科罰金之折
    算標準，以資懲儆。
據上論斷，應依刑事訴訟法第二百九十九條第一項前段，刑法二
百八十四條第一項前段、第六十二條前段、第四十一條第一項前
段，罰金罰鍰提高標準條例第一條前段、第二條，判決如主文。
本案經檢察官丙○○到庭執行職務。
中　　華　　民　　國　　94　　年　　11　　月　　30　　日
                    交通法庭  審判長法  官  李嘉興
                                    法  官  陳君杰
                                  　法　官  楊筑婷
以上正本證明與原本無異。
如不服本判決，應於收受送達後10日內向本院提出上訴書狀。
中　　華　　民　　國　　94　　年　　11　　月　　30　　日
 　　　　　　　　　　　　　　       書記官  林雯琪
附錄本判決論罪之法條：
刑法第二百八十四條第一項：
因過失傷害人者，處六月以下有期徒刑、拘役或五百元以下罰金
，致重傷者，處一年以下有期徒刑、拘役或五百元以下罰金。
